# 关于在建工程停工

提问人：NBKXCPA 时间：2011-08-24 16:43:33
一企业建造集装箱堆场，设计是水泥地坪，现已填好塘渣铺好碎石但一直未浇水泥，停工已有半年。停工期间，在场地少量堆放空箱，收取一定收入。由于不能堆放重的货箱，企业认为未达到预计可使用状态，仍在在建工程挂账。请教该情况如何进行会计处理，包括资产和收入的处理，以及土地使用权的摊销费用。多谢！

回答人：chenyiwei
个人意见： 1 、由于尚未完成主要的地坪铺设工程，导致其尚未达到原定的使用目的，只能临时使用获取少量收入，因此应当认为该堆场尚未达到预定可使用状态。 2 、目前临时使用获取的少量收入，可冲减挂账的在建工程成本，视作成本收回的一种方式。但在税务上应按规定开票并计缴营业税和企业所得税。 3 、应关注该项目长期停工的原因，考虑以后是否还会复建，对已发生的在建工程成本应进行减值测试，必要时计提减值准备。 4 、由于该堆场所占土地已经取得使用权，因此无论该堆场的建设状态如何，相应的土地使用权均应摊销。由于目前处于停工状态，并且该停工也并不是使堆场达到预定可使用状态的 必经环节，因此停工期间的土地使用权摊销应计入当期损益处理。